【裁判字號】    99,易,2104
【裁判日期】    991222
【裁判案由】    竊盜
【裁判全文】
臺灣高雄地方法院刑事判決              99年度易字第2104號
公  訴  人  臺灣高雄地方法院檢察署檢察官
被      告  陳俊源
上列被告因竊盜案件，經檢察官提起公訴（99年度偵字第23755
號），本院判決如下：
    主  文
陳俊源犯竊盜罪，共貳罪，均累犯，各處有期徒刑伍月，如易科
罰金，均以新臺幣壹仟元折算壹日，應執行有期徒刑捌月，如易
科罰金，以新臺幣壹仟元折算壹日。
    事  實
一、陳俊源前因施用毒品案件，經本院以97年度審簡字第6850號
    判決處有期徒刑3 月確定，復因施用毒品案件，經本院以98
    年度審簡字第3328號判決處有期徒刑3 月確定，該2 罪經本
    院以98年度審聲字第3518號裁定定應執行有期徒刑5 月確定
    ，甫於民國98年11月20日易科罰金執行完畢( 構成累犯) ；
    又因竊盜案件，經臺灣臺南地方法院於98年7 月28日以98年
    度易字第860 號判決處有期徒刑6 月確定，於99年5 月27日
    易科罰金執行完畢。詎猶不知悔悟，竟意圖為自己不法之所
    有，分別於：(一)99年1 月1 日中午12時30分許，駕駛車號N6
    -8367 號自小客車前往高雄縣杉林鄉○○村○○路384 巷54
    號之武當廟，先移動廟內監視器之鏡頭後，再持其自製其上
    黏貼有雙面膠帶、並以釣魚線綑綁之墊片板1 面，將該墊片
    板擲入香油錢箱中，以此方式竊取該寺廟會計陳舉琇所保管
    之香油錢新台幣( 下同) 430 元( 起訴書誤載為3000元，理
    由詳如後述) 得手；(二)99年5 月30日下午1 時13分許，復駕
    駛車號SV-2206 號自小客車前往上開寺廟，先以雙面膠遮住
    寺廟內之監視鏡頭後，旋即循前述同一方式，竊取陳舉琇所
    保管之香油錢83 0元( 起訴書誤載為5000元，理由詳如後述
    ) 得手。嗣經陳舉琇報警並經警調閱現場監視器畫面，而循
    線查悉上情。
二、案經陳舉琇訴由高雄縣政府警察局旗山分局報請臺灣高雄地
    方法院檢察署檢察官偵查起訴。
    理  由
壹、證據能力部分：
    按除法律另有規定外，實施刑事訴訟程序之公務員因違背法
    定程序取得之證據，其有無證據能力之認定，應審酌人權保
    障及公共利益之均衡維護；被告以外之人於審判外之言詞或
    書面陳述，除法律有規定者外，不得作為證據；又被告以外
    之人於審判外之陳述，雖不符合同法第159 條之1 至第159
    條之4 之規定，但經當事人於審判程序同意作為證據，法院
    審酌該言詞陳述或書面陳述作成時之情況，認為適當者，亦
    得為證據；當事人、代理人或辯護人於法院調查證據時，知
    有第159 條第1 項不得為證據之情形，而未於言詞辯論終結
    前聲明異議者，視為有前項之同意，刑事訴訟法第158 條之
    4 、第159 條第1 項、第159 條之5 分別定有明文。本判決
    下列所引用之各項供述證據，當事人均不爭執各該證據之證
    據能力，且迄本院言詞辯論終結前亦均未就該等證據之證據
    能力聲明異議，本院審酌此等證據資料取得及製作時之情況
    ，尚無違法不當及證明力明顯過低之瑕疵，以之作為證據應
    屬適當；另本判決後述所引之各項非供述證據，無證據證明
    係實施刑事訴訟程序之公務員以不法方式所取得，且亦無證
    據證明係非真實，復均與本件待證事實具有關聯性，是依刑
    事訴訟法第158 條之4 之反面解釋，當有證據能力；又前開
    供述與非供述證據復經本院於審理期日中合法調查，自均得
    為本案證據使用，同先敘明。
貳、認定犯罪事實所憑證據：
一、訊據被告陳俊源於本院準備程序( 見本院易字卷第36頁) 及
    審理期日( 見本院易字卷第67頁) 中就上開犯罪事實坦承不
    諱，核與證人即告訴人陳舉琇、證人賴俊梁警詢中之證詞相
    符，此外，復有證人賴俊梁之指認表、現場監視器錄影光碟
    、監視器畫面翻拍照片29張等在卷可佐( 見偵卷第8 頁至第
    11 頁 、第12頁、第18頁至第19頁；本院易字卷第11頁至第
    23頁) ，足認被告出於任意性之自白與事實相符。是本案事
    證明確，被告犯行洵堪認定，應予依法論科。
二、核被告所為，係犯刑法第320 條第1 項之竊盜罪。被告先後
    2 次竊取財物之犯行，犯意各別，行為互殊，應予分論併罰
    。另被告有如前述曾受有期徒刑之宣告及執行完畢乙節，有
    臺灣高等法院被告前案紀錄表1 份在卷可稽，其受有期徒刑
    執行完畢後，5 年內故意再犯本件最重本刑為有期徒刑以上
    之2 罪，均為累犯，應依刑法第47條第1 項規定加重其刑。
    至被告雖於偵查中供稱其曾經在屏東市警察局自首，承認有
    竊取香油錢云云，惟經本院職權調閱其警詢筆錄核對結果，
    該日被告所自首者並未包含本件竊盜犯行( 見本院易字卷第
    85頁至第90頁) ，從而，本件尚無應適用自首減輕其刑規定
    之餘地，附此敘明。另起訴事實雖記載被告共竊得8000元，
    惟被告僅承認其竊得如前開事實欄所述金額，而告訴人陳舉
    琇亦當庭表示伊沒有證據證明被告有行竊如起訴書所載之金
    額，且對於被告僅承認有偷幾百元沒有意見等語( 見本院易
    字卷第69頁) ，此外，卷內查無其他積極證據足證被告竊得
    如起訴書所載之金額，則依罪疑唯輕原則，應認起訴書所載
    金額，尚屬有誤，併予敘明。爰審酌被告不思以正當方法賺
    取財物，恣意竊取他人物品，所為實應非難，復考量其已有
    前開事實欄所述竊盜前科，有臺灣高等法院被告前案紀錄表
    1 份在卷可憑，詎猶再犯本件竊盜2 罪，素行非佳，且迄未
    賠償被害人損失，惟念其竊得之財物價值非屬甚鉅，且犯後
    坦承犯行，態度尚佳等情，分別量處如主文所示之刑，並審
    酌被告學歷為高職畢業、家境勉持( 見99年6 月12日調查筆
    錄受詢問人教育程度及家庭經濟狀況欄之記載) ，暨其月入
    約3 、4 萬元、家中尚有3 名小孩及妻子待扶養( 見本院易
    字卷第70頁至第71頁) 等情，均諭知如主文所示易科罰金之
    折算標準，並定其應執行之刑，及諭知易科罰金之折算標準
    ，以資懲儆。
據上論斷，應依刑事訴訟法第299 條第1 項前段，刑法第320 條
第1 項、第47條第1 項、第41條第1 項前段、第8 項、第51條第
5 款，刑法施行法第1 條之1 第1 項、第2 項前段，判決如主文
。
本案經檢察官劉慕珊到庭執行職務。
中    華    民    國    99    年    12    月    22    日
                    刑事第十四庭審判長  法  官  陳銘珠
                                        法  官  李俊霖
                                        法  官  謝琬萍
上正本證明與原本無誤。
如不服本判決，應於判決送達後10日內，向本院提出上訴狀。
中    華    民    國    99    年    12    月    22    日
                                        書記官  董明惠
附錄本案論罪科刑之法條
刑法第320條第1項：
意圖為自己或第3人不法之所有，而竊取他人之動產者，為竊盜
罪，處5年以下有期徒刑、拘役或500元以下罰金。

司法院資訊處製作；財團法人民間司法改革基金會備份。
